臺灣高等法院高雄分院刑事裁定　　　　100年度交抗字第267號
抗　告　人
即受處分人　吳登瑞
上列抗告人因違反道路交通管理處罰條例聲明異議案件，不服臺
灣高雄地方法院中華民國100 年9 月23日裁定（100 年度交聲字
第1574號），提起抗告，本院裁定如下：
    主  文
抗告駁回。
    理  由
一、本件經本院審理結果，認第一審裁定認事、用法均無違誤，
    應予維持，並引用第一審裁定之理由及證據（如附件）。
二、抗告意旨略以：受處分人當日係駕車行經南華路、林森路
    口時，突遇一群飆車族致受處分人之機車陷於車陣中，且因
    該路段並無其他交叉路，而受處分人亦擔心倘若驟然減速恐
    將造成後方車輛追撞，故受處分人僅能維持原來行車速度，
    並試圖於車陣中尋求空檔以脫離車陣，嗣適巧行經南華路及
    鳳頂路口，該群飆車族乃係直接於南華路快車道左轉鳳頂路
    ，受處分人乃藉機於該路口進行兩段式左轉方得脫離該飆車
    族車陣，依警方提供之監視器畫面更可發現受處分人所駕駛
    的車輛確實於經過南華路及鳳頂路口後即已脫離該飆車族之
    車陣。原裁定法院就本件受處分人是否確實於行經南華路
    及鳳頂路口時，係採取兩段式左轉之方式並在該路口停等紅
    燈，而未與該群飆車族直接由快車道左轉，並因此始能脫離
    該群飆車族之事未詳予調查。率斷受處分人係違反道路交通
    管理處罰條例第43條第3 項規定，認事用法有重大疏誤，為
    此提起抗告，請撤銷原裁定並發回原法院再為詳查云云。
三、按2 輛以上之汽車共同在道路上蛇行或以其他危險方式駕車
    或在道路上競駛、競技者，處汽車駕駛人3 萬元以上9 萬元
    以下罰鍰，並當場禁止其駕駛及吊銷其駕駛執照；汽車駕駛
    人有第3 項行為者，並吊扣該汽車牌照3 個月；汽車駕駛人
    違反第3 項規定者，應接受道路交通安全講習；汽車駕駛人
    曾依前開規定吊銷駕駛執照者，3 年內不得考領駕駛執照，
    道路交通管理處罰條例第43條第3 項、第4 項前段、第5 項
    前段、第67條第2 項前段分別定有明文。
四、經查：
（一）於1 時20分（慢7 分）：917-JWK 號重機車行經五甲二路
      與南華路口；於1 時22分（慢8 分）：917-JWK 號重機車
      於南華路過五甲二路後，該機車無續直行，並與大批危險
      駕駛車輛共同由林森路右轉往台88線（南華路）方向行駛
      ，期間並至鳳頂路左轉；於1 時29分（實際慢8 分）：
      917-JWK 號重機車行經鳳頂路與保生路口。
（二）依地院卷附行駛路線圖所示，917-JWK 號重機車行駛路線
      與危險駕駛車隊之行駛路線皆相同。且該危險駕駛車隊與
      917-JWK 號重機車一起行駛之路線非短，其中有經過多處
      十字路口，若非參與該危險駕駛車隊，自可於經過十字路
      口時藉機避開該車隊，但917-JWK 號重機車仍一路跟隨該
      危險駕駛車隊。
（三）上情有光碟、擷取照片5 幀、行駛路線圖附卷可稽( 見原
      審卷第13、15、16、17頁) ；再依卷附照片顯示，駕駛車
      牌號碼917-JWK 號重型機車者，為一穿著深色長袖上衣之
      人，且未戴安全帽，機車後座則搭載穿著淡色套頭上衣、
      配戴安全帽之女子，該機車行駛道路時，確係穿梭在眾多
      機車車陣中，並未見有減緩車速以脫離該等競駛併行機車
      ，或放慢行車速度欲靠邊停車，或欲採兩段式左轉之舉動
      。是受處分人抗告稱途經南華路及鳳頂路口後即已脫離該
      飆車族之車陣，及在該處採兩段式左轉之方式並在該路口
      停等紅燈云云，核與事證不合，不足採信。
（四）又現今飆車族行徑甚為猖厥、囂張，動輒持械對同夥以外
      之陌生路人或車輛進行攻擊等情，時有耳聞，且為媒體廣
      為報導，受處分人當時已滿18歲，且具有一般社會經驗，
      對此當悉數知情，然處分人於凌晨1 時22分巧遇飆車族出
      現，竟未採取閃避措施或先減緩車速待飆車族遠離後再續
      行行駛，反而混雜其中，行駛於飆車族車陣中，已與常情
      不符；佐以飆車行為涉及刑法公共危險罪責，且為警方嚴
      厲取締之重點事項，衡情飆車族應會注意週遭有無員警或
      陌生人混入其中蒐證，以本件飆車族成員願意讓受處分人
      加入飆車行列，未對受處分人有何防患、警戒之心等情觀
      之，益徵受處分人係與該等飆車族同夥並參與該次飆車等
      危險駕駛行為無訛，受處分人抗告意旨所辯，顯係卸責之
      詞，不足採信。
五、綜上所述，受處分人於上開時、地，有二車以上共同在道路
    競駛違規駕車行為之事實，堪以認定。原處分機關依上述規
    定，裁處罰鍰新台幣3 萬元，吊銷駕駛執照，並施以道安講
    習，於法自無不合。從而，原裁定駁回受處分人之異議，依
    法並無不當，抗告人即受處分人之抗告為無理由，應予以駁
    回。
據上論結，應依道路交通事件處理辦法第25條、刑事訴訟法第41
2條，裁定如主文。
中    華    民    國  100     年    10    月    25    日
                 刑事第九庭     審判長法  官  莊秋桃
                                      法  官  范惠瑩
                                      法  官  田平安
以上正本與原本無異。
本件不得再抗告。
中    華    民    國  100     年    10    月    25    日
                                  書  記  官  馬蕙梅
臺灣高雄地方法院刑事裁定           100年度交聲字第1574號
原處分機關  高雄市政府交通局
異  議  人
即受處分人  吳登瑞  男  18歲（民國○○年○月○日生）
                    身分證統一編號：Ｚ000000000號
                    住高雄市○鎮區○○路427巷20號
上列異議人即受處分人因違反道路交通管理處罰條例案件，對於
高雄市政府交通局民國100年6月16日所為之處分（原處分案號：
高市交裁字第裁32-BO0000000號）聲明異議，本院裁定如下：
    主  文
異議駁回。
    理  由
一、異議意旨略以：異議人即受處分人吳登瑞（下稱異議人）為
    車牌號碼917-JWK 號重型機車之所有人，於民國100 年5 月
    17日凌晨1 時22分駕駛上開機車行經高雄市○○區○○路、
    林森路口時，為警採證舉發有二輛以上汽車共同在道路上競
    駛之違規情事，旋經高雄市政府交通局（下稱原處分機關）
    於100 年6 月16日，以高市交裁字第裁32-B00000000號裁決
    依道路交通管理處罰條例第43條第3 項規定，對異議人處以
    罰鍰新臺幣（下同）30,000元，吊銷駕駛執照，並應參加道
    路交通安全講習之處分，惟異議人當日行經現場係因出門覓
    食充飢，適因機油燈亮，路邊停車操作消除亮燈，此為南華
    路轉林森路迴轉慢了幾分鐘之原因，後巧遇危險駕駛車群，
    異議人行駛之機車與危險駕駛之車群有幾分鐘之差距，絕無
    任何危險駕駛競駛之行為，爰依法聲明異議等語。
二、按二輛以上之汽車在道路上競駛、競技者，處汽車駕駛人新
    臺幣30,000元以上90,000元以下罰鍰，並當場禁止其駕駛及
    吊銷其駕駛執照；汽車駕駛人違反上開規定者，應接受道路
    交通安全講習，道路交通管理處罰條例第43條第3 項、第5
    項分別定有明文。
三、本件異議人為車牌號碼917-JWK 號重型機車之所有人，於10
    0 年5 月17日凌晨1 時22分駕駛上開機車行經高雄市○○區
    ○○路、林森路口時，為警採證舉發有二輛以上汽車共同在
    道路上競駛之違規情事，旋經高雄市政府交通局（下稱原處
    分機關）於100 年6 月16日，以高市交裁字第裁32-B000000
    00號裁決依道路交通管理處罰條例第43條第3 項規定，對異
    議人處以罰鍰30,000元，吊銷駕駛執照，並應參加道路交通
    安全講習之處分等情，除據異議意旨陳明如上，並有高雄市
    政府交通局100 年6 月16日違反道路交通管理事件裁決書、
    高雄市政府警察局鳳山分局100 年6 月9 日高市警鳳分交字
    第1000013456號函、高雄市政府警察局鳳山分局100 年7 月
    15日函暨附件（新甲派出所警員李銀榮交通違規答辯書、舉
    證光碟、行駛路線圖、擷取照片）在卷可稽。異議意旨雖執
    前開情詞辯稱異議人並無上開違規情事云云，然依卷附舉證
    光碟及擷取畫面照片、行駛路線圖之內容所示，異議人所有
    上開機車於前揭時地確由穿著深色長袖上衣之駕駛人（未戴
    安全帽）駕駛，並搭載穿著淡色套頭上衣、配戴安全帽之女
    子，在現場一路密集併行之機車車陣中活躍穿梭，不僅與一
    般偶遇違規車隊行經而刻意迴避讓行以避免糾葛生事之情節
    有異，猶堪認其與周邊各車駕駛人間，就前開違規併行等情
    事，確有密切之互動關係及默契，是異議意旨空言推稱無危
    險併行情事，顯與事實不待，不足採信，原裁決處分以異議
    人於前揭時地有二輛以上汽車共同在道路上競駛之違規情事
    ，堪信為真。
四、綜上所述，本件異議人既有二輛以上汽車共同在道路上競駛
    之違規事實，原處分機關依違反道路交通管理處罰條例第43
    條第3 項規定，對異議人處以罰鍰30,000元，吊銷駕駛執照
    ，並應參加道路交通安全講習之處分，即無違誤，異議意旨
    以原處分不當，請求撤銷原處分，為無理由，應予駁回。
五、據上論斷，應依道路交通事件處理辦法第18條，裁定如主文
    。
中    華    民    國   100    年    9     月    23    日
                      交通法庭  法  官  陳松檀
以上正本證明與原本無異。
如不服本裁定，應於送達後5 日內，向本院提出抗告狀。
中    華    民    國   100    年    9     月    23    日
                                書記官  洪季杏